# 控制权转让收益如何核算？？

提问人：孤独的游客 时间：2010-10-14 12:11:14
2010 年 3 月，A公司以 2750 万元的价格收购B公司60%的股权 1800 万股，B公司 2009 年 6 月 30 日经审计的账面净资产为 2500 万元（实收资本为 3000 万元）。由于看好B公司的市场，C公司拟控制B公司，故于 2010 年 6 月与A公司签订合同，C公司拟单方面增资控制B公司，A公司放弃B公司的控制权，相应的C公司给A公司 3000 万元的补偿。随后，B公司注册资本增加至 1 个亿，全部由C公司单方面增资。本次增资后，A公司持有B公司18%的股权、C公司持有B公司70%的股权，其他股东持有B公司12%的股权。(假设 2010 年 6 月底完成增资收购行为)。 请问：A公司收到了 3000 万元后该如何进行会计核算？涉及哪些税款？
我个人觉得，A公司转让B公司的控制权（持股比例由60%降低到18%），其取得的 3000 万元可视同控制权益转让（即转让了42%的控制权益），在确认 3000 万元转让收益的时候，相应应结转42%权益相对应的成本 1925 万元（2750/60%*(60%-18%))，差额部分再确认投资收益 1075 万元，并就收益缴纳企业所得税。
你们觉得呢？

回答人：chenyiwei
回复 楼主 孤独的游客 的帖子基本上可以如你所理解，按照丧失控制权（视同处置）的方式进行会计处理。如果该交易发生于 2010年度的，应按照解释 4 号第四条规定处理。 合并报表层面的处置损益＝ 3000 万元补偿款＋剩余 18 ％权益于处置日的公允价值（已考虑C公司单方面增资后B公司净资产增加的因素）－原持有股权（ 60 ％）在C公司单方面增资之前对应享有的B公司净资产份额。

回答人：chenyiwei
回复 报纸 zhoujiliang 的帖子A公司单独报表层面无需进行处理，因为投资成本并未发生变化。“视同处置”仅体现于合并报表层面。

回答人：chenyiwei
回复 7 楼 waterdrop 的帖子可以。